【裁判字號】    99,易,159
【裁判日期】    990122
【裁判案由】    詐欺
【裁判全文】
臺灣板橋地方法院刑事判決               99年度易字第159號
聲  請  人  臺灣板橋地方法院檢察署檢察官
被      告  甲○○
上列被告因詐欺案件，經檢察官聲請以簡易判決處刑（98年度偵
字第26162 號），本院認不宜行簡易判決程序，改依通常程序審
理，並判決如下：
    主      文
本件免訴。
    事實及理由
一、聲請簡易判決處刑意旨略以：被告甲○○能預見提供自己之
    金融機構帳戶之帳號及提款密碼，予不相識之人使用，可供
    幫助他為詐欺取財犯行，仍不違背其本意，於不詳時地，將
    其於民國94年9 月13日，向台北富邦商業銀行股份有限公司
    （下稱台北富邦銀行）三重分行申請開立帳號為0000000000
    00號之帳戶存摺、提款卡 (含密碼)， 交付姓名年籍不詳之
    某詐欺集團成年成員，以此方式幫助彼等為詐欺犯行。嗣該
    成員與所屬集團基於意圖為自己不法所有之犯意聯絡，於97
    年3 月4 日18時30分許，撥打電話予乙○○，向其佯稱先前
    網路購物時付款方式設定錯誤，須重新設定，乙○○不疑有
    詐而陷於錯誤，依指示至自動櫃員機操作，將現金新臺幣(
    下同)56,000 元存入甲○○上開帳戶內，並隨即遭提領，乙
    ○○因而受有損害。嗣乙○○查覺受騙，因而報警查獲。因
    認被告甲○○涉犯刑法第30條第1 項、第339 條第1 項之幫
    助詐欺取財罪嫌等語。
二、按曾經判決確定者，應諭知免訴之判決，並得不經言詞辯論
    為之，刑事訴訟法第302 條第1 款、第307 條分別定有明文
    。再按案件曾經判決確定者，應為免訴之判決，此項原則關
    於實質上一罪或裁判上一罪，均有其適用，最高法院49年度
    台非字第20號判例要旨可資參照。
三、經查：被告甲○○明知依一般社會生活之通常經驗，本可預
    見將自己之金融機構帳戶帳號及提款密碼，提供予他人使用
    ，有遭他人利用作為詐騙工具之可能，竟仍不違其本意，基
    於幫助詐欺之不確定故意，於不詳時地，將其於94年10月12
    日，向中國信託商業銀行（下稱中國信託銀行）蘆洲分行申
    請開立帳號為000000000000號之帳戶存摺、提款卡（含密碼
    ），交付予真實姓名不詳之某詐欺集團成年成員，以此方式
    幫助彼等為詐欺犯行。嗣該成員與所屬集團基於意圖為自己
    不法所有之犯意聯絡，於97年3 月4 日16時54分許，撥打電
    話予郭哲遜，佯稱郭哲遜在網路購物時付款方式設定錯誤，
    須重新設定，郭哲遜不疑有他而陷於錯誤，依指示於同日20
    時15分、18分許，分別以無摺存款之方式將現金30,000元及
    7,100 元存入甲○○之上開帳戶中，並隨即遭提領，郭哲遜
    因而受有損害。嗣郭哲遜察覺受騙後，報警而查悉上情之犯
    罪事實，業經臺灣板橋地方法院檢察署檢察官以97年度偵字
    第10496 號聲請簡易判決處刑，經本院以97年度易字第1911
    號判處有期徒刑4 月，被告不服提起上訴，由臺灣高等法院
    於98年1 月6 日以97年度上易字第2813號駁回上訴確定在案
    ，此有上開刑事判決附卷為證。經核，本案與前案犯罪事實
    之被害人雖有不同，惟二案之被害人郭哲遜、乙○○二人遭
    詐騙之時間同為97年3 月4 日，且訊據被告於前案供述：偵
    審期間俱辯稱：伊之上開中國信託銀行蘆洲分行及台北富邦
    銀行三重分行之帳戶資料係同時遺失云云，足徵前案被告所
    提供交予詐欺集團使用之帳戶亦包括本件台北富邦銀行三重
    分行帳戶，則本案與前案所起訴者，乃被告以一幫助行為，
    供詐欺正犯得以遂行多次詐欺取財犯行，為一行為觸犯數罪
    名之同種想像競合犯關係，為裁判上一罪之同一案件。是以
    本件應為上開臺灣高等法院97年度上易字第2813號刑事確定
    判決效力所及，因之聲請人就同一案件於99年1 月8 日向本
    院重行聲請簡易判決處刑，即有未洽，揆諸前揭說明，本件
    爰不經言詞辯論，逕為諭知免訴之判決。
四、據上論斷，應依刑事訴訟法第452 條、第302 條第1 款、第
    307 條，判決如主文。
中    華    民    國    99    年    1     月    22    日
                刑事第二十三庭  審判長法  官  徐 蘭 萍
                                      法  官  黃 苙 荌
                                      法  官  黃 繼 瑜
上列正本證明與原本無異。
如不服本判決，應於判決送達後10日內，向本院提出上訴狀。
                                      書記官  廖 美 紅
中    華    民    國    99    年    1     月    22    日

司法院資訊處製作；財團法人民間司法改革基金會備份。
